# 应收保理费

提问人：song2003921 时间：2019-08-06 22:45:13
陈老师，@chenyiwei，请问应收账款保理，n% 的保理费（一次性，无其他费用及差额），应该计入融资损失（营业外支出），还是作为手续费计入财务费用？个人认为保理费与票据贴现费性质相同，应计入财务费用。

回答人：chenyiwei
理论上应计入 “投资收益——以摊余成本计量的金融资产终止确认损益”（或者以公允价值计量且其变动计入其他综合收益的债权性资产的终止确认损益）。但实务中计入财务费用更容易接受和理解。